【裁判字號】    99,訴,303
【裁判日期】    990830
【裁判案由】    毒品危害防制條例
【裁判全文】
臺灣基隆地方法院刑事判決               99年度訴字第303號
公  訴  人  臺灣基隆地方法院檢察署檢察官
被      告  丙○○
選任辯護人  黃英豪律師
            陳培仁律師
上列被告因違反毒品危害防制條例案件，經檢察官提起公訴（9
9年度偵字第1189號）及併案審理（99年度偵字第1190號），本
院判決如下：
    主  文
丙○○如附表一編號至所示之販賣第一級毒品，各處如附表
一編號至「罪名及宣告刑」欄所示之刑；又如附表二編號
至所示之販賣第二級毒品，各處如附表二編號至「罪名及
宣告刑」欄所示之刑。應執行有期徒刑拾玖年。未扣案之販賣毒
品所得總計新臺幣拾伍萬肆仟元，沒收之，如全部或一部不能
沒收時，以其財產抵償之。扣案如附表三所示之物，沒收銷燬或
沒收之。
    事  實
一、丙○○（綽號「阿芳」、「芳兄」），明知海洛因及安非他
    命分別為毒品危害防制條例第2條第2項第1、2款所列管之第
    一級、第二級毒品，不得非法持有、販賣，猶基於意圖營利
    ，以自己持用之00000000 00號、0000000000號行動電話作
    為販賣毒品聯繫之用，先後分別為下列販賣海洛因、安非他
    命之行為：
  (一)於民國98年10月15日上午11時1 分許，乙○○以0000000000
    號行動電話聯繫丙○○0000000000號行動電話，表示欲購買
    新臺幣（下同）3000元之安非他命，丙○○應允後，於同日
    上午11時15分許，在基隆市安樂區○○○路108之9號9樓丙
    ○○居處樓下交易，由丙○○交付2公克安非他命予乙○○
    ，並收取3000元價款。
  (二)於98年10月18日中午12時1 分許，乙○○以0000000000號行
    動電話聯繫丙○○0000000000號行動電話，表示欲購買5000
    元之海洛英，丙○○應允後，於同日中午12時21分許，在乙
    ○○位於基隆市○○路租屋處樓下對面照相館前交易，由丙
    ○○交付0.9公克海洛因予乙○○，並收取5000元價款。
  (三)於98年10月18日下午4 時17分許，乙○○以0000000000號行
    動電話聯繫丙○○0000000000號行動電話，表示欲購買3000
    元之安非他命，丙○○應允後，於同日下午4時45分許，在
    丙○○上開居處樓下交易，由丙○○交付2公克安非他命予
    乙○○，並收取3000元價款。
  (四)於98年10月23日晚上10時41分許，乙○○以0000000000號行
    動電話聯繫丙○○0000000000號行動電話，表示欲購買3000
    元之安非他命，丙○○應允後，於同日晚上10時51分許，在
    丙○○上開居處樓下交易，由丙○○交付2公克安非他命予
    乙○○，並收取3000元價款。
  (五)於98年10月24日下午2 時36分許，乙○○以0000000000號行
    動電話聯繫丙○○0000000000號行動電話，表示欲購買5000
    元之海洛英及3公克之安非他命，丙○○應允後，於同日下
    午3時許，在基隆長庚醫院情人湖院區外之OK便利商店交易
    ，由丙○○交付0.9公克海洛因及3公克安非他命予乙○○，
    並分別收取5000元及4000元價款。
  (六)於98年11月6日晚上11時12分許，乙○○以0000000000 號行
    動電話聯繫丙○○0000000000號行動電話，表示欲購買5000
    元之海洛英，丙○○應允後，於同年月7日凌晨0時30分許，
    在丙○○上開居處樓下交易，由丙○○交付0.9公克海洛因
    予乙○○，並收取5000元價款。
  (七)於98年11月7 日下午4 時31分許，乙○○以0000000000號行
    動電話聯繫丙○○0000000000號行動電話，表示欲購買3000
    元之安非他命，丙○○應允後，於同日下午4時51分許，在
    丙○○上開居處樓下交易，由丙○○交付2公克安非他命予
    乙○○，並收取3000元價款。
  (八)於98年12月7日晚上6時30分許，丙○○以0000000000號行動
    電話聯繫乙○○0000000000號行動電話，雙方合意交易1錢
    之海洛英，於同日晚上6時36分許，在乙○○位於基隆市○
    ○路租屋處樓下交易，由丙○○交付1錢海洛因予乙○○，
    並收取1萬9000元價款。
  (九)於99年1月1日晚上8時59分許，乙○○以0000000000號行動
    電話聯繫丙○○0000000000號行動電話，表示欲購買1 萬
    9000元之海洛英，丙○○應允後，於同日晚上10點06分許，
    在乙○○位於基隆市○○路租屋處樓下交易，由丙○○交付
    1 錢海洛因予乙○○，並收取1萬9000元價款。
  (十)於99年1月12日下午2時12分許，乙○○以0000000000號行
    動電話聯繫丙○○0000000000號行動電話，表示欲購買1 萬
    9000元之海洛英，丙○○應允後，雙方旋在乙○○位於基隆
    市○○路租屋處樓下交易，由丙○○交付1錢海洛因予乙○
    ○，並收取1萬9000元價款。
  (十一)於99年1月17日晚上8時15分許，丙○○以0000000000號行動
    電話聯繫乙○○0000000000號行動電話，雙方合意交易1萬
    9000元之海洛英，於同日晚上9時27分許，在基隆市○○路
    附近交易，由丙○○交付1錢海洛因予乙○○，並收取1萬
    9000 元價款。
  (十二)於99年1月18日中午12時3分許，丙○○以0000000000號行動
    電話聯繫乙○○0000000000號行動電話，雙方合意交易安非
    他命，旋於同日中午12時15分許，在基隆市○○路基隆二信
    合作社前交易，由丙○○以2萬3000元價格販賣半兩安非他
    命予乙○○。
  (十三)於99年1月18日晚上7時48分許，丙○○以0000000000號行動
    電話聯繫乙○○0000000000號行動電話，雙方合意交易海洛
    英，旋在丙○○上開居處樓下交易，由丙○○交付1錢海洛
    因予乙○○，並收取1萬9000元價款。
  (十四)於99年1月19日晚上10時41分許，乙○○以0000000000號行
    動電話聯繫丙○○0000000000號行動電話，表示欲購買1 萬
    9000元之海洛英，丙○○應允後，於同日晚上11時3分許，
    在乙○○位於基隆市○○路租屋處樓下交易，由丙○○交付
    1 錢海洛因予乙○○，並收取1萬9000元價款。
  (十五)於99年1月21日中午12時19分許，乙○○以0000000000號行
    動電話聯繫丙○○0000000000號行動電話，雙方合意交易海
    洛英，旋在乙○○位於基隆市○○路租屋處樓下交易，由丙
    ○○交付1錢海洛因予乙○○，並收取1萬9000元價款。
  (十六)於99年1月22日下午3時50分許，乙○○以0000000000號行
    動電話聯繫丙○○0000000000號行動電話，雙方合意交易海
    洛英，旋在乙○○位於基隆市○○路租屋處樓下交易，由丙
    ○○交付1錢海洛因予乙○○，並收取1萬9000元價款。
  (十七)於99年1月25日凌晨0時38分許，乙○○以0000000000號行
    動電話聯繫丙○○0000000000號行動電話，表示欲購買1 萬
    9000元之海洛英，丙○○應允後，於同日凌晨0點47分，在
    乙○○位於基隆市○○路租屋處樓下交易，由丙○○交付1
    錢海洛因予乙○○，並收取1萬9000元價款。
  (十八)於99年1月26日下午1時59分許，乙○○以0000000000號行
    動電話聯繫丙○○0000000000號行動電話，表示欲購買1 萬
    9000元之海洛英，丙○○應允後，在同日下午2時8分許，在
    基隆市○○路麥當勞旁凱悅KTV樓下交易，由丙○○交付1錢
    海洛因予乙○○，並收取1萬9000元價款。
  (十九)於99年1月28日上午11時27分許，乙○○以0000000000號行
    動電話聯繫丙○○0000000000號行動電話，雙方合意交易海
    洛英，旋於同日上午11時38分許，在乙○○位於基隆市○○
    路租屋處樓下交易，由丙○○交付賣1錢海洛因予乙○○，
    並收取1萬9000元價款。
  (二十)於99年1月29日上午11時13分許，乙○○以0000000000號行
    動電話聯繫丙○○0000000000號行動電話，表示欲購買1 萬
    9000元之海洛英，丙○○應允後，於同日上午11時41分許，
    在乙○○位於基隆市○○路租屋處樓下交易，由丙○○以1
    萬9000元價格販賣1錢海洛因予乙○○。
  於99年1月29日下午3時3分許，丙○○以0000000000號行動
    電話聯繫乙○○0000000000號行動電話，雙方合意交易安非
    他命，旋於當日下午3時19分許，在乙○○位於基隆市○○
    路租屋處樓下交易，由丙○○以1萬5000元價格販賣不詳數
    量安非他命予乙○○。
  於99年1月30日下午4時36分許，乙○○以0000000000號行
    動電話聯繫丙○○0000000000號行動電話，表示欲購買1萬
    9000元之海洛英，丙○○應允後，於同日下午5時8分許，在
    乙○○位於基隆市○○路租屋處樓下交易，由丙○○交付1
    錢海洛因予乙○○，並收取1萬9000元價款。
  於99年2月7日上午10時40分許，乙○○以0000000000號行
    動電話聯繫丙○○0000000000號行動電話，表示欲購買1 萬
    9000元之海洛英，丙○○應允後，雙方旋在基隆市安樂國中
    附近養老院馬路旁交易，由丙○○交付賣1錢海洛因予乙○
    ○，並收取1萬9000元價款。
  於99年2月8日上午9時42分許，乙○○以0000000000號行動
    電話聯繫丙○○0000000000號行動電話，表示欲購買1萬
    9000元之海洛英，丙○○應允後，於同日上午9時50分許，
    在基隆市○○路與復興路口某鎖店前交易，由丙○○交付1
    錢海洛因予乙○○，並收取1萬9000元價款。
二、丙○○於99年2月16日左右，經由朋友在基隆市○○路加油
    站，向不詳人士購得第一級毒品海洛因2包（驗餘淨重5.71
    公克）而非法持有之，嗣警方於同月26日下午4時50分許，
    持核發之搜索票，搜索丙○○上開居所，扣得上開毒品、電
    子秤1台、分裝袋17個、塑膠分裝吸管1支、行動電話2具（
    含SIM卡2張，門號分別為000000 0000號、0000000000號）
    。
三、案經基隆市警察局移送臺灣基隆地方法院檢察署檢察官偵查
    起訴。
    理  由
一、證據能力部分
(一)、證人乙○○警詢證述部分
    按被告以外之人於審判外之言詞或書面陳述，除法律有規
    定者外，不得作為證據；被告以外之人於檢察事務官、司
    法警察官或司法警察調查中所為之陳述，與審判中不符時
    ，其先前之陳述具有較可信之特別情況，且為證明犯罪事
    實存否所必要者，得為證據。刑事訴訟法第159條第1項、
    第159條之2定有明文。換言之，被告以外之人必於審判中
    到場而為陳述，乃其內容竟與先前陳述不符，兼以先前陳
    述具有較可信之特別情況，且為證明犯罪事實存否之所必
    要，即具備所指之「可信性」及「必要性」，始可例外賦
    予證據適格之地位。所謂「與審判中不符」，乃指其陳述
    自身前後之不符或與審判中之其他證據相互齟齬，致就主
    要事實應為相異之認定者是。而所謂「較可信之特別情況
     」，則係重其陳述內容，是否出於供述者之真意、有無違
    法取供情事之信用性，而非重在其陳述內容究否足以證明被
    告犯罪。是判斷所指之特別可信，自應就調查筆錄製作之
    原因、過程及其功能等項目加以綜合觀察，據以判斷該傳
    聞證據是否「有特別可信之情況」，倘可據以認定其任意
    性暨信用性俱無疑慮者，即可例外賦予證據能力，俾其成
    為法院審判時之適格證據。查本件證人乙○○於警詢時，
    業已就被告丙○○之犯行指證綦詳，竟其於本院審理時，
    則翻異前詞，對照其陳述之前後矛盾，顯然已足可導致本
    案待證事實（主要事實）之相異認定。即以起訴之犯罪事
    實為中心，證人乙○○於警詢所證，實乃被告所涉本案主
    要事實存在或不存在之證明，兼以本院顯無從再就同一陳
    述者，取得相同之證言，是此之不符，當已核與刑事訴訟
    法第159條之2所揭櫫之「被告以外之人於檢察事務官、司
    法警察官或司法警察調查中所為之陳述，與審判中不符」
    ，且「為證明犯罪事實存否所必要者」相合，即其「必要
    性」已具備。次查，證人乙○○於警詢時指稱被告有販賣
    海洛英及安非他命乙節，雖於本院審理時稱：伊當時係因
    員警說有監聽到被告販賣毒品，且告知只要伊供出被告為
    其毒品上游即可以減刑，又伊欠被告金錢無法清償等原因
    ，故羅織被告販賣毒品情節云云。然參諸乙○○遭警查獲
    事出突然，其警詢陳述應係不具計畫性、動機性或情感性
    之客觀陳述；又相較乙○○於審判中陳述所顯現之前後矛
    盾、記憶不清及語意模糊等情狀；且證人亦不否認警詢之
    證述均係出於自己陳述，可見證人警詢所陳，較諸本院審
    理時之證述內容，當係具備「較可信之特別情況」。綜上
    ，應認證人乙○○之警詢供述，符合刑事訴訟法第159條之2
    規定，具有證據能力。
(二)、證人乙○○偵查中證述部分
    次按偵查中檢察官為蒐集被告犯罪證據，訊問證人在於確認
    被告嫌疑有無及內容，與審判期日透過當事人攻防，調查證
    人認定事實之性質及目的有別。偵查中訊問證人，法無明文
    必須傳喚被告在場；刑事訴訟法第284條第1項前段雖規定「
    如被告在場者，被告得親自詰問」，事實上亦難期被告於偵
    查中行使詰問權之機會。此項未經被告詰問之被告以外之人
    於偵查中向檢察官所為之陳述，依刑事訴訟法第159條之1第
    2項規定，原則上屬於法律規定為有證據能力之傳聞證據，
    於例外顯有不可信之情況，始否定證據能力。是被告以外之
    人於偵查中向檢察官所為之陳述，因未經被告詰問，應認屬
    於未經合法調查之證據，非屬無證據能力。此項詰問權之欠
    缺，非不得於審判中由被告行使以補正，而完足為經合法調
    查之證據。本件證人乙○○於檢察官偵訊時，業經具結在案
    ，有其所書立之結文1紙在卷可佐，且檢察官乃通曉刑事訴
    訟法相關規定之專業法律人士，並代表國家實施追訴犯罪之
    權責，衡諸常情，應無於偵訊時，施以任何強暴、脅迫、利
    誘、詐欺、疲勞訊問、違法羈押或其他不正方法之可能，而
    被告及其辯護人復未能舉出證人乙○○於上開時間接受檢察
    官偵訊時，有受何強暴、脅迫、利誘、詐欺、疲勞訊問、違
    法羈押或其他不正方法之訊問，自無顯不可信之情況，則揆
    諸上開條文之規定，證人乙○○於偵查中具結陳述，本屬有
    證據能力之傳聞證據，雖未經被告於偵查程序為詰問，但已
    於本院審理時經以證人身分到庭補正詰問程序，而完足為合
    法調查之證據，且情節與監聽譯文相符合，是證人乙○○於
    偵查中所為具結證述，自有證據能力。
(三)、關於卷附監聽譯文
    按通訊監察錄音之譯文，僅屬依據監聽錄音結果予以翻譯
    之文字，固具文書證據之外觀，但實際上仍應認監聽所得
    之錄音帶或光碟，始屬調查犯罪所得之證物，乃係刑事訴
    訟法第165條之1第2項所稱之證物，如其蒐證程式合法，並
    經合法調查，自具證據能力。因此檢察官如提出通訊監察錄
    音之譯文為其證據方法，實乃以其監聽所得之錄音帶或光碟
    ，為調查犯罪所得之證物，法院本應依刑事訴訟法第165條
    之1所列之方法調查，以判斷該錄音帶或光碟是否與通訊監
    察錄音之譯文相符。而監聽錄音製作之譯文，雖通常為偵查
    犯罪機關單方面製作，然若被告或訴訟關係人對其真實性並
    無爭執，經法院於審判期日提示譯文供當事人辨認、表示意
    見並為辯論者，程式自屬適法（最高法院95年度臺上字第
    295 號、94年度臺上字第4665、1270號、93年度臺上字第
    6510號判決意旨參照）。即警察機關對犯罪嫌疑人依法監聽
    電話所製作之通訊監察紀錄譯文，實乃該監聽電話錄音之「
    派生證據」，是其倘係公務員（員警）依法定程式而取得，
    被告或訴訟關係人就其真實性復無爭執（即不否認譯文所載
    對話內容之真實無偽），法院並曾依刑事訴訟法第165條第
    1項規定，踐行證據調查之法定程式，向被告宣讀或告以要
    旨，則其自得採為認定被告有罪之基礎，而有證據能力。經
    查，被告丙○○就「98年10月24日晚間3時53分，乙○○以
    0000000000號行動電話與被告之0000000000號行動電話互為
    撥接通話之監聽譯文內容，究為『3克還是2克』或係『3格
    還是2格』」有所爭執，先經本院准許辯護人複製電話監聽
    錄音光碟之聲請，並於99年6月8日交付複製錄音光碟予辯護
    人，且定期於99年7月19日當庭勘驗錄音光碟，惟辯護人於
    勘驗期日當庭表示捨棄勘驗光碟。審酌被告對該次通話之其
    他「前後譯文所載內容」及其餘71次「譯文所載內容」與「
    監聽側錄情節」相符一節俱不爭執；又本案卷附相關監聽譯
    文，係本於98年度聲監字第427、98聲監續字第766、763 號
    、99年度聲監續字第014、089號通訊監察書（針對丙○○持
    用之0000000000號行動電話及0000000000號行動電話），及
    99年度聲監字第005、99年度聲監續字第095號通訊監察書（
    針對乙○○持用之0000000000號行動電話）而為實施（見99
    年度偵字第1189號偵查卷宗第84頁至第104頁），且其各該
    監聽期間、通訊號碼亦悉與通訊監察書所核准之範圍相符，
    均係合法監聽。是其自屬公務員依法定程式所取得之證據資
    料，尤均業經本院踐行證據調查之法定程式，於審判期日向
    被告宣讀或告以要旨，按諸首開說明，關此監聽譯文自得採
    為認定被告有罪之證據。
(四)、被告及其辯護人於本院準備程序中對卷附基隆市警察局搜
    索扣押筆錄及扣押目錄表各1份（99年度偵字第1190號卷
    第30頁至第32頁）之證據能力未予否認，且迄於言詞辯論
    終結前亦未聲明異議，依刑事訴訟法第159條之5第2項之
    規定，應視為被告已同意作為證據，本院審酌前開筆錄為
    警員現場製作，並非非法取得，亦無證明力明顯過低之情
    形，並經被告簽名確認，因認作成時之情況為適當，且經
    本院於審判期日依法進行證據之調查、辯論，被告於訴訟
    上之程序權，已受保障，自得採為證據。
(五)、法務部調查局濫用藥物實驗室99年03月22日鑑定書1份（99
    年度偵字第1189號卷第117頁），係由檢察機關概括授權由
    司法警察官送鑑定，係依刑事訴訟法第206條第1項、第208
    條第1項所為之鑑定，屬刑事訴訟法第159條第1項所稱「除
    法律有規定者外」之例外情形，具證據能力。
二、訊據被告於本院審理時固坦承有於犯罪事實欄所載之時間，
    以自己持用之0000000000號行動電話及0000000000號行動電
    話與乙○○持用之0000000000號行動電話聯絡，並依通話約
    定之時、地見面之事實，惟矢口否認有何販賣第一級、第二
    級毒品之犯行，辯稱：與乙○○間之電話通話內容，均係關
    於乙○○向其借貸或返還金錢事宜，且查獲之毒品係伊自己
    要用的云云。惟查：
(一)、被告與證人乙○○之間，係以被告持用之0000000000號、
    0000000000號行動電話，與證人乙○○持用之0000000000
    號行動電話互為聯絡一節，業據被告於警詢及偵訊時供承在
    卷（見99年度偵字第1189號偵查卷宗第13頁、第109頁），
    核與證人乙○○於警詢及偵訊中之證述相符（見99年度偵字
    第1189號偵查卷宗第33頁、第120頁），且提示相關行動電
    話門號監聽譯文予被告及證人乙○○閱覽暨告以要旨之結果
    ，被告及乙○○均不否認相關譯文所載係丙○○及乙○○之
    對話時間及內容。是被告及乙○○確曾藉由上開行動電話門
    號互為聯繫通話如卷附之譯文所示，堪可認定。警方並於99
    年2月26日在被告居處查獲海洛因2包（驗餘淨重5.71公克）
    、電子秤1台、分裝袋17個、塑膠分裝吸管1支、行動電話2
    具等物，此有基隆市警察局搜索筆錄、扣押筆錄、扣押物品
    目錄表在卷可佐（見99年度偵字第1189號卷第69-71頁）。
(二)、乙○○於警詢中證稱：向綽號「阿芳」之男子，以1萬9000
    元購買海洛英1錢，及以2萬3000元購買安非他命半兩，且指
    認綽號「阿芳」之男子即為被告丙○○等語（見99年度偵字
    第1189號偵查卷宗第33頁至第34頁、第60頁）。復於偵訊時
    ，依檢察官提示之歷次相關通訊監察譯文回憶證述：
    1.（提示98年10月15日上午11時1分、11時15分之監聽譯文
      ）當天伊向丙○○買3000元之安非他命約2克，交易時間
      在上午11時15分，交易地點在基金一路丙○○住處樓下；
    2.（提示98年10月18日下午12時1分、12時15分、12時21 分
      之監聽譯文）伊向丙○○買5000元之海洛英約0.9克，丙
      ○○送貨至伊安一路租屋處樓下；
    3.（提示98年10月18日下午4時17分、11監聽譯文）伊向丙
      ○○買3000元之安非他命2克，交易地點在丙○○基金一
      路住處樓下；
    4.（提示98年10月23日晚上10時41分、10時51分之監聽譯文
      ）伊向丙○○買3000元之安非他命2克，交易地在丙○○
      基金一路住處樓下，交易時間為被監聽的時間；
    5.（提示98年10月24日下午2時36分、2時51分、3時、3時53
      分之監聽譯文）伊向丙○○買到5000元之海洛英約0.9 克
      ，以及3克之安非他命，價格約4、5000元，交易時間在下
      午3時許，地點在長庚醫院情人湖院區外面之OK便利店；
    6.（提示98年11月6日晚上11時12分、11時16分、11時28 分
      、11月7日0時30分之監聽譯文）伊花5000元向丙○○買海
      洛英0.9克，伊是去丙○○基金一路的樓下拿貨，交易時
      間在11月7日凌晨0時30分；
    7.（提示98年11月7日下午4時31分、4時51分、4時54分之監
      聽譯文）伊向丙○○買3000元之安非他命2克，交易時間
      為下午4時51分許，交易地點在丙○○基金一路住處樓下
      ；
    8.（提示98年12月7日晚上6時30分、6時36分之監聽譯文）
      當天伊以1萬9000元向丙○○買到1錢之海洛英，譯文1個
      指1錢，該次由丙○○至我安一路租屋處馬路邊交貨，時
      間在晚上6時36分；
    9.（提示99年1月1日晚上8時59分、10時6分之監聽譯文）我
      以1萬9000元向丙○○買海洛英1錢，交易時間在晚上10時
      06分，丙○○拿到安一路給我；
    10.（提示99年1月12日下午2時12分之監聽譯文）伊當天花1
       萬9000元向丙○○買到海洛英1錢，交易時間在被監聽之
       時間，交易地點在伊中和路樓下；
    11.（提示99年1月17日晚上8時15分、8時30分、9時10分、9
       時27分之監聽譯文）伊當天花1萬9000元向丙○○買海洛
       英1錢，交易時間在晚上9時27分許，地點在愛四路麥當
       勞前；
    12.（提示99年1月18日下午12時3分、12時5分、12時15分之
       監聽譯文）當天，伊花2萬3000元向丙○○買安非他命半
       兩，在下午1時左右，由丙○○請男性朋友拿給伊；
    13.（提示99年1月18日晚上7時48分之監聽譯文）伊當天花1
       萬9000元向丙○○買海洛英1錢，交易時間在晚上8時左
       右，交易地點在丙○○基金一路住處樓下；
    14.（提示99年1月19日晚上10時41分、11時3分之監聽譯文
       ）伊當天花1萬9000元向丙○○買海洛英1錢，交易時間
       在晚上11時3分左右，地點在伊中和路樓下；
    15.（提示99年1月21日中午12時19分、12時48分之監聽譯文
       ）伊當天花1萬9000元向丙○○買海洛英1錢，交易時間
       在中午12時48分，地點在伊中和路樓下；
    16.（提示99年1月22日下午3時50分、4時50分之監聽譯文）
       伊當天花1萬9000元向丙○○買海洛英1錢，另外再還他2
       萬3000元買安非他命的錢，交易時間在下午4時50分左右
       ，地點在伊中和路樓下；
    17.（提示99年1月25日凌晨0時38分、0時47分之監聽譯文）
       伊當天花1萬9000元向丙○○買海洛英1錢，交易時間在0
       時47分許，地點在伊中和路樓下；
    18.（提示99年1月26日下午1時59分、2時05分、2時8分之監
       聽譯文）伊當天花1萬9000元向丙○○買海洛英1錢，交
       易時間在下午2時8分許，交易地點在愛四路麥當勞旁凱
       悅KTV前；
    19.（提示99年1月28日上午11時27分、11時33分之監聽譯文
       ）伊當天花1萬9000元向丙○○買海洛英1錢，交易時間
       在上午11時38分許，交易地點在伊中和路樓下；
    20.（提示99年1月29日上午11時13分、11時38分之監聽譯文
       ）伊當天花1萬9000元向丙○○買海洛英1錢，另外沒有
       拿到安非他命，因丙○○沒貨；
    21.（提示99年1月29日下午3時19分之監聽譯文）伊當天花1
       萬5000元向丙○○買數量不詳之安非他命，是由丙○○
       叫朋友拿到伊中和路住處樓下給我；
    22.（提示99年1月30日下午4時36分、5時3分之監聽譯文）
       伊當天花1萬9000元向丙○○買海洛英1錢，交易時間在
       下午5時8分許，交易地點在伊中和路樓下；
    23.（提示99年2月7日上午10時40分之監聽譯文）伊當天花1
       萬9000元向丙○○買海洛英1錢，時間在上午10時40分許
       ，地點在安樂國中附近養老院馬路旁；
    24.（提示99年2月8日上午9時42分、9時49分、9時50分之監
       聽譯文）伊當天花1萬9000元向丙○○買海洛英1錢，時
       間在上午9時50分許，地點在中和路與復興一路口之一間
       鎖店前等語（見99年度偵字第1189號偵查卷宗第119頁至
       第124頁）。
(三)、參以本案查獲前經本院核准對被告使用之0000000000號行動
    電話及0000000000號行動電話及對證人乙○○使用之000000
    0000號行動電話實施通訊監察監聽結果：
      1.於98年10月15日上午11時1分、11時15分之通話內容要
        旨為
      「乙○○（下稱陳）：芳兄，3仟。
        丙○○（下稱趙）：你下來樓下。
        趙：現在喔。
        陳：對。」；
      2.於98年10月18日下午12時1分、12時15分、12時21分之
        通話內容要旨為
      「陳：芳哥，我文章，5仟。
        趙：你騎摩托車上來好嗎？
        陳：好。
        趙：你在哪？
        陳：在家裡。
        趙：我拿到下面給你，你出來就好。」；
      3.於98年10月18日下午4時17分之通話內容要旨為
      「陳：芳兄，文章。
        趙：我知道，你說。
        陳：3仟。
        趙：你要上來喔。
        陳：好，等一下我上去。
        趙：差不多半小時上面等。
        陳：好。」；
      4.於98年10月23日晚上10時41分、10時51分之通話內容要
        旨為
      「陳：3仟好嗎？
        趙：好。
        陳：有空嗎？
        趙：有，你上來。」；
      5.於98年10月24日下午2時36分、2時51分、3時、3時53分
      之通話內容要旨為
      「陳：芳兄，我文章。
        趙：怎樣？
        陳：一個5仟，又一個3個。
        趙：好，我打給你，你下來。
        陳：我騎摩托車上去，我順便要去喝藥。
        …
        趙：我告訴你，大門口那邊站一個怪怪的，你不要在那
        邊。
        陳：我現在在醫院。
        趙：我去醫院找你。
        陳：我在情人湖院區大門這裡。
        …
        趙：你騎摩托車來外面OK店。
        陳：我現在過去。
        …
        陳：芳兄，剛剛那個是3克還是2克？
        趙：3克啊！
        陳：我自己量一下。」；
      6.於98年11月6日晚上11時12分、11時16分、11時28分、
        11 月7日0時30分之通話內容要旨為
      「陳：芳兄你睡了
        嗎？
        趙：還沒。
        陳：5張。
        趙：我十分鐘打給你。
        …
        趙：你到了。
        陳：芳兄，你這裡下面有一台警察車。
        趙：我知道，他要走了，我開門讓你進來就好。
        …
        趙：怎樣？
        陳：我上去好嗎，再上去拿5張，剛剛摻太多不能用。
        趙：好，我下去。」；
      7.於98年11月7日下午4時31分、4時51分、4時54分之通話
        內容要旨為
      「陳：芳兄，3張好嗎？
        趙：好。
        陳：我現在上去。
        趙：20分再上去。
        陳：好。」；
      8.於98年12月7日晚上6時30分、6時36分之通話內容要旨
      「…
        趙：我要另外那個1，我去拿。
        陳：好，你過來。
        趙：你在樓下等，我10分鐘到。
        陳：1個喔。
        趙：對。」；
      9.於99年1月1日晚上8時59分、10時6分之通話內容要旨
      「…
        陳：芳兄，我那個19很急呢。
        趙：我現在過去了，你可以下來了。
        陳：好。」；
      10.於99年1月12日下午2時12分之通話內容要旨
      「陳：我文章。
        趙：怎樣？
        陳：19。
        趙：好。
        陳：我在家。」；
      11.於99年1月17日晚上8時15分、8時30分、9時10分、9時
         27分之通話內容要旨
      「陳：我文章。
        趙：我知道。
        陳：十九。
        趙：我拿去上面給你。
        陳：我現在在台北我趕回來。
        趙：好我在家等你好了。
        …
        陳：阿兄我在麥當勞這。
        趙：好我過去。
        …」；
      12.於99年1月18日下午12時3分、12時5分、12時15分之通
          話內容要旨
      「趙：芳兄，怎樣？
        陳：你在哪？
        …
        趙：我在麥當勞。
        陳：那我叫我朋友打給你。
        …
        趙：他到了。
        陳：我在門口啊。
        趙：在二信總社門口
        陳：喔我在旁邊，好。」；
      13.於99年1月18日晚上7時48分之通話要旨
      「趙：怎樣？
        陳：十九。
        …
        趙：那你來呀我在樓下山上這。
        陳：我到那再打給你。」；
      14.於99年1月19日晚上10時41分、11時3分之通話要旨
      「陳：芳兄我文章。
        趙：嗯。
        陳：十九。
        …
        陳：我在家裡。
        …
        趙：我5分鐘到你可以下來了。
        陳：好。」；
      15.於99年1月21日中午12時19分、12時48分之通話內容要
         旨
      「陳：我文章。
        趙：你在家喔。
        陳：對。
        趙：好我等一下到打給你。
        陳：好。」；
      16.於99年1月22日下午3時50分、4時50分之通話內容要旨
      「趙：十九，那二十三是要還你的這樣你知道嗎？
        陳：我知道。
        …
        趙：我過去再5分鐘就到了你下來。
        陳：好」；
      17.於99年1月25日凌晨0時38分、0時47分之通話內容要旨
      「陳：芳哥十九。
        趙：好。
        陳：在家。
        趙：好。」；
      18.於99年1月26日下午1時59分、2時05分、2時8分之通話
        內容要旨
      「陳：芳兄我文章
        趙：怎樣？
        陳：我要十九。
        趙：你在家喔？
        …
        陳：我家裡沒鑰匙我想說你來載我去找打鎖的去家裡。
        …
        趙：我在凱悅對面。
        陳：什麼？
        趙：麥當勞對面不是有一家KTV，我在這邊今天開一輛
        白的。」；
      19.於99年1月28日上午11時27分、11時33分之通話內容要
        旨
      「陳：芳哥聊天。
        趙：好。
        陳：我在家。
        趙：好。
        …
        趙：我差不多5分鐘到你可以下來。
        陳：好。」；
      20.於99年1月29日上午11時13分、11時38分之通話內容要
          旨
      「陳：芳哥。
        趙：怎樣？
        陳：十九。
        趙：好你在家嗎？
        陳：對，還有二三的。
        …
        趙：二三的我要聯絡一下。
        …
        趙：我再3分鐘就到了。
        陳：好。」；
      21.於99年1月29日下午3時19分之通話內容要旨
      「趙：我朋友快到了你下去下面等他。
        陳：好。
        …
        陳：兄ㄟ喔。
        趙：我知道他有跟我說。
        陳：不是呀，他這樣算不對。
        趙：沒關係我們見面再說，我們再算就好了。」；
      22.於99年1月30日下午4時36分、5時3分之通話內容要旨
      「…
        趙：要找我好呀，我去家裡找你，十九是不是？
        陳：對呀。
        …
        趙：我差不多5分鐘到。」；
      23.於99年2月7日上午10時40分之通話內容要旨
      「陳：十九。
        趙：好。
        陳：我在安樂國中這。
        …
        趙：我到了。
        陳：好我馬上下去。」；
      24.於99年2月8日上午9時42分、9時49分、9時50分之通話
          內容要旨
      「陳：芳哥。
        趙：嗯。
        陳：十九。
        …
        陳：家裏。
        趙：好我馬上上去。
        …
        陳：芳哥我在你載我打鎖那。
        趙：好。」
      等情（見99年度偵字第1189號偵查卷宗第16頁至第29頁）
      ，可見對於監聽譯文中之「19」、「十九」、「23」、「
      二三」、「3張」、「5張」、「1個」、「3 個」、「2克
      」、「3克」等用語，乙○○於警詢及偵查中之證述均有
      符合邏輯、意思一致且與前後譯文內容連貫之解讀。足證
      證人乙○○於警詢及偵查中之證述，確屬實在，並非虛枉
      誣陷之詞。
(四)、被告於警詢時辯稱：（1）乙○○先後向伊借約5萬元，一直
    只有繳利息；（2）又譯文中之「19」係指乙○○向伊借2萬
    元，實拿1萬9，每天連本帶利還1900元，共還11天，譯文中
    「23」就是借2萬5000元，實拿2萬2700元，每日還2300元還
    11天；（3）98年10月24日所說「3克、2克」係乙○○不記
    得拿多少錢還伊，所以打電話問；（4）98年11月7日係乙○
    ○找伊，伊請他喝咖啡，他覺得好喝還拿回去，後來說糖加
    太多不能喝，所以伊順便再拿5包給他，不知道他怎會說成5
    張云云（見99年度偵字第1189號偵查卷宗第13頁至第15 頁
    ）。嗣後於審理時復辯稱：（1）伊與證人乙○○約在98 年
    9月、10月認識，後來10月、11月時，乙○○至伊所開的咖
    啡店喝咖啡時，表示因剛關出來無工作，伊就借乙○○
    2000、3000或5000元左右，約3、5天借一次，沒有算利息，
    乙○○都有還。（2）後來乙○○說要做生意，才算利息。
    借2萬元的伊先扣2000元，之後一天還1900元，連本帶利還
    11天；借2萬5000元的就給他2萬3000元，一天還2300元，共
    還11天。（3 ）98年11月7日之電話內容中，「5張」是指5
    包即溶咖啡，乙○○說「摻太多不能用」是指加糖加太多不
    能喝。時間太久，伊不記得是給乙○○即溶咖啡還是溫泉卷
    。（4 ）目前乙○○還欠4萬元左右。（5）99年6月24日的
    通聯記錄中，幾「格」是指還錢的次數，每次借錢分11次
    還，每次還就劃掉1格。當天是乙○○還錢時，不知道還幾
    次了。一格是指「23」或「19」的都有，那一天是還哪一
    種伊不記得，那一張紙也撕掉了。（6）通聯記錄中的3000
    或5000，有些是借有些是還，時間太久已不記得了云云。參
    以證人乙○○於本院審理時，翻異前詞證稱：（1）伊不知
    被告從事何行業，亦不曾與被告一同喝咖啡，但被告有送過
    即溶咖啡，送伊3、4包，還有送過金山街上的溫泉卷，約3
    至5次，但伊沒有去過；（2）伊因父親生病向被告借錢，有
    幾次是5000，有時2萬，有時2萬5，伊借錢自己並無記錄，
    有錢就還3、5000或1萬8，借2萬以上的金額被告才會向伊收
    利息，不論是借2萬或是2萬5都是收2000元利息，雙方並沒
    有約束利息的計算或返還的次數，如要借2萬就打電話向被
    告說1萬8，要借2萬5就打電話向被告說2萬3。（3）1格、2
    格、3格係指伊向被告借錢的次數，是伊自己記的。（4）針
    對每一次監聽譯文的情況是借錢還是還錢，因時間太久，已
    不記得云云。徵諸被告本身於警詢及審理中，對於借款予乙
    ○○2萬元部分，究係先扣1000元或是2000元之利息，前後
    供述已不一致；對於借款2萬5000元部分，實際交付2萬2700
    元或是2萬3000亦有不同；對於乙○○還款之情況，於警詢
    中稱只有繳利息，審理中改稱都是連本帶利返還。依被告與
    乙○○之間僅係普通朋友、交誼未深之情況（於99年8月16
    日審理中，被告稱：與證人乙○○約在98年9月、10月認識
    ，10月、11月開始向伊借錢；證人乙○○稱：與被告約在
    98年7、8月認識。），被告率爾一再借款，對於借款之數
    目、還款之情節輕忽處理，實與常情不合。而其於審理時
    證稱，借錢沒有約定如何計算利息？則被告於通話中提及「
    19」、「23」，證人乙○○如何知悉「19」就是借2萬元，
    實拿19000元；「23」就是借2萬5000元，實拿2萬3000元之
    含義，且被告於本院審理時，經檢察官提示監聽譯文助其回
    想歷次通聯譯文內容之意及被告與乙○○之間借貸關係及返
    還情況為何時，被告閃爍其詞，猶豫不作答，或含糊答以：
    雙方是約束好的，但時間太久，不記得了云云，可悉被告一
    方面迴避檢察官之問題，一方面又對通訊譯文之內容無法
    自圓其說。復執證人乙○○於審理中之翻異證述，參以被
    告警詢及審理中之供述，兩人對於平日交往的情節（是否
    曾至被告開設之咖啡店喝咖啡），乙○○借錢之原因，譯
    文中「2 格、3 格」究係被告所記載乙○○還款情況，抑或
    是乙○○自己所載借款次數，均有明顯出入。若如被告所稱
    「2 格、3格」，他還1次，伊要用筆劃一格、二格，則證人
    乙○○為何緊接說出「量一下」。是以證人乙○○於偵訊中
    所稱：譯文中「2克、3克」係討論買賣毒品之數量等語，與
    該次通話譯文前後內容（被告：3克；證人說：我自己量一
    下。）完全銜接且連貫有意義。是被告所辯，顯係卸責狡辯
    之詞；乙○○於審理中之證述，則係出於迴護被告、昧於事
    實而非可採。
(五)、再證人乙○○就其於警詢、偵訊指證丙○○歷次販賣第一級
    、第二級毒品之各該情節，於審理中卻為迥異之證述之緣由
    ，飾稱「因為警察說有監聽到被告買賣而要我說出被告是我
    的藥頭可以減輕我的刑度」、「（問：你為何到現在才說出
    ）法官說我若改口供就不能減刑」（本院99年8月16日審判
    筆錄）云云。徵諸前已認定之被告犯罪事實，參以乙○○於
    審理中亦稱「（我自己販賣毒品之另案）法官後來又說被告
    （丙○○的犯罪事實被查獲）與我無關，所以不可以減刑」
    等語，證人於審理中翻異前詞除欲為被告脫罪外，亦因自己
    已確定之另案依法不得減刑，而無所忌憚肆意而言。又辯護
    人於審理中一再陳稱：被告之電話既經監聽，販賣次數又達
    20幾次之多，何以警方無法當場查獲？以及被告若確有販賣
    毒品，交易對象怎會只有乙○○一人？云云。惟查，毒品交
    易是否當場查獲以及交易對象之多寡，牽涉者為警方辦案之
    情況及毒品交易之態樣或為警查獲之犯罪事實範圍，咸與被
    告是否成立本件犯罪無涉，附此敘明。
三、論罪科刑部分
(一)、查毒品危害防制條例第四條規定雖業於98年5月20日修正公
    布（華總一義字第09800125141號），然依同條例第三十六
    條規定，應自公布後六個月即98年11月20日起開始施行（法
    務部98年6月8日法檢字第0980802279號函釋意旨、臺灣高等
    法院暨所屬法院因應新修正毒品危害防制條例施行法律問題
    研討會結論參照）。茲修正前毒品危害防制條例第四條第一
    項、第二項，原係規定：「製造、運輸、販賣第一級毒品者
    ，處死刑或無期徒刑；處無期徒刑者，得併科新臺幣一千萬
    元以下罰金。製造、運輸、販賣第二級毒品者，處無期徒刑
    或七年以上有期徒刑，得併科新臺幣七百萬元以下罰金。」
    修正後毒品危害防制條例第四條第一項、第二項，則係改而
    規定：「製造、運輸、販賣第一級毒品者，處死刑或無期徒
    刑；處無期徒刑者，得併科新臺幣二千萬元以下罰金。製造
    、運輸、販賣第二級毒品者，處無期徒刑或七年以上有期徒
    刑，得併科新臺幣一千萬元以下罰金。」經比較修正前、後
    法律，本案顯以適用修正前之舊法較有利於被告，按諸刑法
    第二條第一項所揭櫫之「從舊從輕」原則，被告丙○○如本
    判決事實欄之所為，均應依修正施行前之毒品危害防制條例
    第4條第1項、第2項規定處斷。
(二)、海洛因、安非他命業經毒品危害防制條例第2條第1項第1款
    、第2款列為第一級、第二級毒品，不得非法持有、販賣。
    被告丙○○如附表一編號至販賣第一級毒品予證人乙○
    ○所為，均係犯毒品危害防制條例第4條第1項之販賣第一級
    毒品罪；又被告如附表二編號至販賣第二級毒品予證人
    乙○○所為，均係犯毒品危害防制條例第4條第2項之販賣第
    二級毒品罪。被告丙○○持有第一級毒品海洛因、第二級毒
    品安非他命之低度行為，應被販賣第一級毒品、第二級毒品
    之高度行為所吸收，不另論罪。被告如犯罪事實欄一(五)所載
    之犯罪事實，係以一行為同時觸犯毒品危害防制條例第4條
    第1項販賣第一級毒品及同法條第2項販賣第二級毒品罪，為
    想像競合犯，應依刑法第55條之規定，從一重之販賣第一級
    毒品罪處斷。被告丙○○所犯上揭24罪，犯意各別，應予分
    論併罰。
(三)、併案意旨：另以被告於99年2月26日下午4時50分許，在其居
    所為警查獲持有海洛因2包，因認被告另涉犯毒品危害防制
    條例第11條第1項持有第一級毒品罪云云。經查：被告供稱
    ，係查獲前10天購買，本來是自己要用，但不會用云云。
    然持有為一種狀態犯，嗣因持有轉為施用或販賣，均是持有
    行為之狀態繼續所衍生，其原始持有狀態仍繼續著，縱中途
    曾歸為零，嗣又產生持有，並不影響其持有之持續，是以被
    告縱販賣完海洛因，復購入尚未及售出，即為警查獲，其持
    有第一級毒品行為，仍為先前販賣第一級毒品行為所吸收，
    不另論罪，是以併案之持有第一級毒品罪，因與起訴犯罪事
    實，屬於單一案件，為實質上之同一案件，爰不另為有罪諭
    知，併此敘明。
(四)、按修正前販賣第一級、第二級毒品罪之法定刑分為「死刑或
    無期徒刑；處無期徒刑者，得併科新臺幣1000萬元以下罰金
    」、「無期徒刑或7年以上有期徒刑，得併科新臺幣700 萬
    元以下罰金」。然同為販賣毒品之人，其原因動機不一，犯
    罪情節未必盡同，或有大盤毒梟者，亦有中、小盤之分，甚
    或僅止於吸毒者友儕間為求互通有無之有償轉讓者亦有之，
    其販賣行為所造成危害社會之程度自屬有異，法律科處此類
    犯罪，所設之法定最低本刑相同，不可謂不重。於此情形，
    法重情輕，倘依其情狀處以有期徒刑，即足以懲儆，並可達
    防衛社會之目的者，自非不可依客觀之犯行與主觀之惡性二
    者加以考量其情狀，是否有可憫恕之處，適用刑法第59條之
    規定酌量減輕其刑，期使個案裁判之量刑，能斟酌至當，符
    合比例原則。經查，被告丙○○販賣海洛英予證人乙○○有
    18 次，販賣安非他命與證人乙○○有7次（其中一次係依行
    為販賣海洛英及安非他命），歷次所得財物少則3000元，多
    則2萬3000元，其犯罪情節當非大盤毒梟者可資等同併論，
    如量處法定最低度刑無期徒刑，殊嫌過重，犯罪之情狀顯可
    憫恕，爰均依刑法第59條之規定減輕其刑。爰審酌被告丙○
    ○之犯罪動機、目的、手段，及其販賣第一級、第二級毒品
    供他人施用，戕害他人之身體健康，對社會善良風俗及安寧
    秩序造成之危害，兼衡其販賣毒品數量非大之情節，暨犯後
    無悔過之具體表現等一切情狀，分別量處如主文所示之刑，
    並定其應執行之刑。
(五)、被告於如附表一販賣第一級毒品、如附表二販賣第二級毒品
    之犯罪所得，雖未扣案，惟均應依毒品危害防制條例第19條
    第1項規定於所犯之各罪項下宣告沒收如主文所示，如全部
    或一部不能沒收時，以其財產連帶抵償之。扣案之送驗粉末
    2包（驗餘淨重5.71公克），經鑑定結果，確含有海洛因成
    分，此有99年3月22日調科壹字第0990062134號法務部調查
    局濫用藥物實驗室鑑定書在卷可稽（見99年度偵字第1189號
    卷第117頁），因係查獲之毒品，不論屬於犯人與否，應依
    毒品危害防制條例第18條第1項前段之規定沒收銷燬之。至
    扣案之分裝袋17個、電子秤1臺、塑膠分裝吸管1支、行動電
    話2具及門號0000000000號、0000000000號之SIM卡2枚，係
    供販賣第一級、第二級毒品所用，且業據被告於審理中坦承
    為其所有，應依毒品危害防制條例第19條第1項規定諭知沒
    收。
據上論斷，應依刑事訴訟法第299條第1項前段、毒品危害防制條
例第4條第1項、第2項、第18條第1項前段、第19條第1項，刑法
第11條、第2條第1項、第55條、第59條、第51條第5款判決如主
文。
本案經檢察官甲○○到庭執行職務
中    華    民    國    99    年    8     月    30    日
                  刑事第三庭審判長法  官  陳志祥
                                  法  官  張婷妮
                                  法  官  陳伯厚
以上正本證明與原本無異。
如不服本判決應於收受送達後10日內向本院提出上訴書狀，並應
敘述具體理由；其未敘述上訴理由者，應於上訴期間屆滿後20日
內向本院補提理由書(均須按他造當事人之人數附繕本)「切勿逕
送上級法院」。
中    華    民    國    99    年    8     月    31    日
                                  書記官  王惠萍
附錄論罪法條：
毒品危害防制條例第4條第1項、第2項
製造、運輸、販賣第一級毒品者，處死刑或無期徒刑；處無期徒
刑者，得併科新臺幣 2 千萬元以下罰金。
製造、運輸、販賣第二級毒品者，處無期徒刑或 7 年以上有期
徒刑，得併科新臺幣 1 千萬元以下罰金。
  附表一（丙○○販賣第一級毒品海洛英）
┌─┬────┬──────┬──────┬───────┬────────┐
│編│        │            │            │              │                │
│號│對應判決│ 交易時間   │ 交易地點   │販賣毒品之價格│罪名及宣告刑    │
│  │事實欄  │            │            │（新臺幣）及重│                │
│  │        │            │            │量            │                │
├─┼────┼──────┼──────┼───────┼────────┤
││事實一  │98年10月18日│基隆市○○路│以5000元販賣  │丙○○販賣第一級│
│  │    (二)  │中午12時21分│乙○○租屋處│0.9公克海洛英 │毒品海洛英，處有│
│  │        │許          │樓下對面照相│              │期徒刑拾伍年陸月│
│  │        │            │館前        │              │。              │
│  │        │            │            │              │未扣案之販賣毒品│
│  │        │            │            │              │所得新臺幣伍仟元│
│  │        │            │            │              │，沒收，如全部或│
│  │        │            │            │              │一部不能沒收時，│
│  │        │            │            │              │以其財產抵償之。│
│  │        │            │            │              │扣案如附表三所示│
│  │        │            │            │              │之物沒收銷燬或沒│
│  │        │            │            │              │收之。          │
├─┼────┼──────┼──────┼───────┼────────┤
││事實一  │98年10月24日│基隆長庚醫院│以5000元販賣  │丙○○販賣第一級│
│  │    (五)  │下午3時許   │情人湖院區外│0.9公克海洛英 │毒品海洛英，處有│
│  │        │            │之OK便利商店│（及以4000元販│期徒刑拾伍年陸月│
│  │        │            │            │賣3公克安非他 │。              │
│  │        │            │            │命）          │未扣案之販賣毒品│
│  │        │            │            │              │所得新臺幣玖仟元│
│  │        │            │            │              │，沒收，如全部或│
│  │        │            │            │              │一部不能沒收時，│
│  │        │            │            │              │以其財產抵償之。│
│  │        │            │            │              │扣案如附表三所示│
│  │        │            │            │              │之物沒收銷燬或沒│
│  │        │            │            │              │收之。          │
├─┼────┼──────┼──────┼───────┼────────┤
││事實一  │98年11月 7日│基隆市安樂區│以5000元販賣  │丙○○販賣第一級│
│  │    (六)  │凌晨0時30分 │基金一路108 │0.9公克海洛英 │毒品海洛英，處有│
│  │        │許          │之9號9樓趙慶│              │期徒刑拾伍年陸月│
│  │        │            │芳居處樓下  │              │。              │
│  │        │            │            │              │未扣案之販賣毒品│
│  │        │            │            │              │所得新臺幣伍仟元│
│  │        │            │            │              │，沒收，如全部或│
│  │        │            │            │              │一部不能沒收時，│
│  │        │            │            │              │以其財產抵償之。│
│  │        │            │            │              │扣案如附表三所示│
│  │        │            │            │              │之物沒收銷燬或沒│
│  │        │            │            │              │收之。          │
├─┼────┼──────┼──────┼───────┼────────┤
││事實一  │98年12月7日 │基隆市○○路│以1萬9000元販 │丙○○販賣第一級│
│  │    (四)  │晚上6時36分 │乙○○租屋處│賣1錢海洛英   │毒品海洛英，處有│
│  │        │許          │樓下        │              │期徒刑拾伍年陸月│
│  │        │            │            │              │。              │
│  │        │            │            │              │未扣案之販賣毒  │
│  │        │            │            │              │品所得新臺幣壹萬│
│  │        │            │            │              │玖仟元，沒收，如│
│  │        │            │            │              │全部或一部不能沒│
│  │        │            │            │              │收時，以其財產抵│
│  │        │            │            │              │償之。          │
│  │        │            │            │              │扣案如附表三所示│
│  │        │            │            │              │之物沒收銷燬或沒│
│  │        │            │            │              │收之。          │
├─┼────┼──────┼──────┼───────┼────────┤
││事實一  │99年1月1 日 │基隆市○○路│以1萬9000元販 │丙○○販賣第一級│
│  │    (九)  │晚上10時6分 │乙○○租屋處│賣1錢海洛英   │毒品海洛英，處有│
│  │        │許          │樓下        │              │期徒刑拾伍年陸月│
│  │        │            │            │              │。              │
│  │        │            │            │              │未扣案之販賣毒  │
│  │        │            │            │              │品所得新臺幣壹萬│
│  │        │            │            │              │玖仟元，沒收，如│
│  │        │            │            │              │全部或一部不能沒│
│  │        │            │            │              │收時，以其財產抵│
│  │        │            │            │              │償之。          │
│  │        │            │            │              │扣案如附表三所示│
│  │        │            │            │              │之物沒收銷燬或沒│
│  │        │            │            │              │收之。          │
├─┼────┼──────┼──────┼───────┼────────┤
││事實一  │99年1月12日 │基隆市○○路│以1萬9000元販 │丙○○販賣第一級│
│  │    (六)  │下午2時12分 │乙○○租屋處│賣1錢海洛英   │毒品海洛英，處有│
│  │        │許          │樓下        │              │期徒刑拾伍年陸月│
│  │        │            │            │              │。              │
│  │        │            │            │              │未扣案之販賣毒品│
│  │        │            │            │              │所得新臺幣壹萬玖│
│  │        │            │            │              │仟元，沒收，如全│
│  │        │            │            │              │部或一部不能沒收│
│  │        │            │            │              │時，以其財產抵償│
│  │        │            │            │              │之。            │
│  │        │            │            │              │扣案如附表三所示│
│  │        │            │            │              │之物沒收銷燬或沒│
│  │        │            │            │              │收之。          │
├─┼────┼──────┼──────┼───────┼────────┤
││事實一  │99年1月17日 │基隆市○○路│以1萬9000元販 │丙○○販賣第一級│
│  │    (七)  │晚上9時27分 │麥當勞前    │賣1錢海洛英   │毒品海洛英，處有│
│  │        │許          │            │              │期徒刑拾伍年陸月│
│  │        │            │            │              │。未扣案之販賣毒│
│  │        │            │            │              │品所得新臺幣壹萬│
│  │        │            │            │              │玖仟元，沒收，如│
│  │        │            │            │              │全部或一部不能沒│
│  │        │            │            │              │收時，以其財產抵│
│  │        │            │            │              │償之。          │
│  │        │            │            │              │扣案如附表三所示│
│  │        │            │            │              │之物沒收銷燬或沒│
│  │        │            │            │              │收之。          │
├─┼────┼──────┼──────┼───────┼────────┤
││事實一  │99年1月18日 │基隆市安樂區│以1萬9000元販 │丙○○販賣第一級│
│  │    (十三)  │晚上8時許   │基金一路108 │賣1錢海洛英   │毒品海洛英，處有│
│  │        │            │之9號9樓趙慶│              │期徒刑拾伍年陸月│
│  │        │            │芳居處樓下  │              │。              │
│  │        │            │            │              │未扣案之販賣毒  │
│  │        │            │            │              │品所得新臺幣壹萬│
│  │        │            │            │              │玖仟元，沒收，如│
│  │        │            │            │              │全部或一部不能沒│
│  │        │            │            │              │收時，以其財產抵│
│  │        │            │            │              │償之。          │
│  │        │            │            │              │扣案如附表三所示│
│  │        │            │            │              │之物沒收銷燬或沒│
│  │        │            │            │              │收之。          │
├─┼────┼──────┼──────┼───────┼────────┤
││事實一  │99年1月19日 │基隆市○○路│以1萬9000元販 │丙○○販賣第一級│
│  │    (十四)  │晚上11時3分 │乙○○租屋處│賣1錢海洛英   │毒品海洛英，處有│
│  │        │許          │樓下        │              │期徒刑拾伍年陸月│
│  │        │            │            │              │。              │
│  │        │            │            │              │未扣案之販賣毒  │
│  │        │            │            │              │品所得新臺幣壹萬│
│  │        │            │            │              │玖仟元，沒收，如│
│  │        │            │            │              │全部或一部不能沒│
│  │        │            │            │              │收時，以其財產抵│
│  │        │            │            │              │償之。          │
│  │        │            │            │              │扣案如附表三所示│
│  │        │            │            │              │之物沒收銷燬或沒│
│  │        │            │            │              │收之。          │
├─┼────┼──────┼──────┼───────┼────────┤
││事實一  │99年1月21日 │基隆市○○路│以1萬9000元販 │丙○○販賣第一級│
│  │    (十五)  │中午12時48分│乙○○租屋處│賣1錢海洛英   │毒品海洛英，處有│
│  │        │許          │樓下        │              │期徒刑拾伍年陸月│
│  │        │            │            │              │。              │
│  │        │            │            │              │未扣案之販賣毒品│
│  │        │            │            │              │所得新臺幣壹萬玖│
│  │        │            │            │              │仟元，沒收，如全│
│  │        │            │            │              │部或一部不能沒收│
│  │        │            │            │              │時，以其財產抵償│
│  │        │            │            │              │之。            │
│  │        │            │            │              │扣案如附表三所示│
│  │        │            │            │              │之物沒收銷燬或沒│
│  │        │            │            │              │收之。          │
├─┼────┼──────┼──────┼───────┼────────┤
││事實一  │99年1月22日 │基隆市○○路│以1萬9000元販 │丙○○販賣第一級│
│  │    (十六)  │下午4時50分 │乙○○租屋處│賣1錢海洛英   │毒品海洛英，處有│
│  │        │許          │樓下        │              │期徒刑拾伍年陸月│
│  │        │            │            │              │。              │
│  │        │            │            │              │未扣案之販賣毒品│
│  │        │            │            │              │所得新臺幣壹萬玖│
│  │        │            │            │              │仟元，沒收，如全│
│  │        │            │            │              │部或一部不能沒收│
│  │        │            │            │              │時，以其財產抵償│
│  │        │            │            │              │之。            │
│  │        │            │            │              │扣案如附表三所示│
│  │        │            │            │              │之物沒收銷燬或沒│
│  │        │            │            │              │收之。          │
├─┼────┼──────┼──────┼───────┼────────┤
││事實一  │99年1月25日 │基隆市○○路│以1萬9000元販 │丙○○販賣第一級│
│  │    (十七)  │凌晨0時47分 │乙○○租屋處│賣1錢海洛英   │毒品海洛英，處有│
│  │        │許          │樓下        │              │期徒刑拾伍年陸月│
│  │        │            │            │              │。              │
│  │        │            │            │              │未扣案之販賣毒品│
│  │        │            │            │              │所得新臺幣壹萬玖│
│  │        │            │            │              │仟元，沒收，如全│
│  │        │            │            │              │部或一部不能沒收│
│  │        │            │            │              │時，以其財產抵償│
│  │        │            │            │              │之。            │
│  │        │            │            │              │扣案如附表三所示│
│  │        │            │            │              │之物沒收銷燬或沒│
│  │        │            │            │              │收之。          │
├─┼────┼──────┼──────┼───────┼────────┤
││事實一  │99年1月26日 │基隆市○○路│以1萬9000元販 │丙○○販賣第一級│
│  │    (十八)  │下午2時8分許│凱悅KTV樓下 │賣1錢海洛英   │毒品海洛英，處有│
│  │        │            │            │              │期徒刑拾伍年陸月│
│  │        │            │            │              │。              │
│  │        │            │            │              │未扣案之販賣毒品│
│  │        │            │            │              │所得新臺幣壹萬玖│
│  │        │            │            │              │仟元，沒收，如全│
│  │        │            │            │              │部或一部不能沒收│
│  │        │            │            │              │時，以其財產抵償│
│  │        │            │            │              │之。            │
│  │        │            │            │              │扣案如附表三所示│
│  │        │            │            │              │之物沒收銷燬或沒│
│  │        │            │            │              │收之。          │
├─┼────┼──────┼──────┼───────┼────────┤
││事實一  │99年1月28日 │基隆市○○路│以1萬9000元販 │丙○○販賣第一級│
│  │    (十九)  │上午11時38分│乙○○租屋處│賣1錢海洛英   │毒品海洛英，處有│
│  │        │許          │樓下        │              │期徒刑拾伍年陸月│
│  │        │            │            │              │。              │
│  │        │            │            │              │未扣案之販賣毒品│
│  │        │            │            │              │所得新臺幣壹萬玖│
│  │        │            │            │              │仟元，沒收，如全│
│  │        │            │            │              │部或一部不能沒收│
│  │        │            │            │              │時，以其財產抵償│
│  │        │            │            │              │之。            │
│  │        │            │            │              │扣案如附表三所示│
│  │        │            │            │              │之物沒收銷燬或沒│
│  │        │            │            │              │收之。          │
├─┼────┼──────┼──────┼───────┼────────┤
││事實一  │99年1月29日 │基隆市○○路│以1萬9000元販 │丙○○販賣第一級│
│  │    (二十)  │上午11時41分│乙○○租屋處│賣1錢海洛英   │毒品海洛英，處有│
│  │        │許          │樓下        │              │期徒刑拾伍年陸月│
│  │        │            │            │              │。              │
│  │        │            │            │              │未扣案之販賣毒品│
│  │        │            │            │              │所得新臺幣壹萬玖│
│  │        │            │            │              │仟元，沒收，如全│
│  │        │            │            │              │部或一部不能沒收│
│  │        │            │            │              │時，以其財產抵償│
│  │        │            │            │              │之。            │
│  │        │            │            │              │扣案如附表三所示│
│  │        │            │            │              │之物沒收銷燬或沒│
│  │        │            │            │              │收之。          │
├─┼────┼──────┼──────┼───────┼────────┤
││事實一  │99年1月30日 │基隆市○○路│以1萬9000元販 │丙○○販賣第一級│
│  │      │下午5時8分許│乙○○租屋處│賣1錢海洛英   │毒品海洛英，處有│
│  │        │            │樓下        │              │期徒刑拾伍年陸月│
│  │        │            │            │              │。              │
│  │        │            │            │              │未扣案之販賣毒品│
│  │        │            │            │              │所得新臺幣壹萬玖│
│  │        │            │            │              │仟元，沒收，如全│
│  │        │            │            │              │部或一部不能沒收│
│  │        │            │            │              │時，以其財產抵償│
│  │        │            │            │              │之。            │
│  │        │            │            │              │扣案如附表三所示│
│  │        │            │            │              │之物沒收銷燬或沒│
│  │        │            │            │              │收之。          │
├─┼────┼──────┼──────┼───────┼────────┤
││事實一  │99年2月7日上│基隆市安樂國│以1萬9000元販 │丙○○販賣第一級│
│  │      │午10時40分許│中附近養老院│賣1錢海洛英   │毒品海洛英，處有│
│  │        │            │馬路旁      │              │期徒刑拾伍年陸月│
│  │        │            │            │              │。              │
│  │        │            │            │              │未扣案之販賣毒品│
│  │        │            │            │              │所得新臺幣壹萬玖│
│  │        │            │            │              │仟元，沒收，如全│
│  │        │            │            │              │部或一部不能沒收│
│  │        │            │            │              │時，以其財產抵償│
│  │        │            │            │              │之。            │
│  │        │            │            │              │扣案如附表三所示│
│  │        │            │            │              │之物沒收銷燬或沒│
│  │        │            │            │              │收之。          │
├─┼────┼──────┼──────┼───────┼────────┤
││事實一  │99年2月8日上│基隆市○○路│以1萬9000元販 │丙○○販賣第一級│
│  │      │午9時50分許 │與復興路口某│賣1錢海洛英   │毒品海洛英，處有│
│  │        │            │鎖店前      │              │期徒刑拾伍年陸月│
│  │        │            │            │              │。              │
│  │        │            │            │              │未扣案之販賣毒品│
│  │        │            │            │              │所得新臺幣壹萬玖│
│  │        │            │            │              │仟元，沒收，如全│
│  │        │            │            │              │部或一部不能沒收│
│  │        │            │            │              │時，以其財產抵償│
│  │        │            │            │              │之。            │
│  │        │            │            │              │扣案如附表三所示│
│  │        │            │            │              │之物沒收銷燬或沒│
│  │        │            │            │              │收之。          │
└─┴────┴──────┴──────┴───────┴────────┘
附表二（丙○○販賣第二級毒品安非他命）
┌─┬────┬──────┬──────┬───────┬────────┐
│編│        │            │            │              │                │
│號│對應判決│ 交易時間   │ 交易地點   │販賣毒品之價格│罪名及宣告刑    │
│  │事實欄  │            │            │（新臺幣）及重│                │
│  │        │            │            │量            │                │
├─┼────┼──────┼──────┼───────┼────────┤
││事實一  │98年10月15日│基隆市安樂區│以3000元販賣  │丙○○販賣第二級│
│  │    (一)  │上午11時15分│基金一路108 │2公克安非他命 │毒品安非他命，處│
│  │        │許          │之9號9樓趙慶│              │有期徒刑年捌月│
│  │        │            │芳居處樓下  │              │。              │
│  │        │            │            │              │未扣案之販賣毒品│
│  │        │            │            │              │所得新臺幣仟元
│  │        │            │            │              │，沒收，如全部或│
│  │        │            │            │              │一部不能沒收時，│
│  │        │            │            │              │以其財產抵償之。│
│  │        │            │            │              │扣案如附表三所示│
│  │        │            │            │              │之物沒收銷燬或沒│
│  │        │            │            │              │收之。          │
├─┼────┼──────┼──────┼───────┼────────┤
││事實一  │98年10月18日│基隆市安樂區│以3000元販賣  │丙○○販賣第二級│
│  │    (三)  │下午4時17分 │基金一路108 │2公克安非他命 │毒品安非他命，處│
│  │        │許          │之9號9樓趙慶│              │有期徒刑年捌月│
│  │        │            │芳居處樓下  │              │。              │
│  │        │            │            │              │未扣案之販賣毒品│
│  │        │            │            │              │所得新臺幣仟元│
│  │        │            │            │              │，沒收，如全部或│
│  │        │            │            │              │一部不能沒收時，│
│  │        │            │            │              │以其財產抵償之。│
│  │        │            │            │              │扣案如附表三所示│
│  │        │            │            │              │之物沒收銷燬或沒│
│  │        │            │            │              │收之。          │
├─┼────┼──────┼──────┼───────┼────────┤
││事實一  │98年10月23日│基隆市安樂區│以3000元販賣  │丙○○販賣第二級│
│  │    (四)  │晚上10時51分│基金一路108 │2公克安非他命 │毒品安非他命，處│
│  │        │許          │之9號9樓趙慶│              │有期徒刑年捌月│
│  │        │            │芳居處樓下  │              │。              │
│  │        │            │            │              │未扣案之販賣毒品│
│  │        │            │            │              │所得新臺幣仟元│
│  │        │            │            │              │，沒收，如全部或│
│  │        │            │            │              │一部不能沒收時，│
│  │        │            │            │              │以其財產抵償之。│
│  │        │            │            │              │扣案如附表三所示│
│  │        │            │            │              │之物沒收銷燬或沒│
│  │        │            │            │              │收之。          │
├─┼────┼──────┼──────┼───────┼────────┤
││事實一  │98年11月7日 │基隆市安樂區│以3000元販賣2 │丙○○販賣第二級
│  │    (七)  │下午4時51分 │基金一路108 │公克安非他命  │毒品安非他命，處│
│  │        │許          │之9號9樓趙慶│              │有期徒刑年捌月│
│  │        │            │芳居處樓下  │              │。              │
│  │        │            │            │              │未扣案之販賣毒品│
│  │        │            │            │              │所得新臺幣仟元│
│  │        │            │            │              │，沒收，如全部或│
│  │        │            │            │              │一部不能沒收時，│
│  │        │            │            │              │以其財產抵償之。│
│  │        │            │            │              │扣案如附表三所示│
│  │        │            │            │              │之物沒收銷燬或沒│
│  │        │            │            │              │收之。          │
├─┼────┼──────┼──────┼───────┼────────┤
││事實一  │99年1月18日 │基隆市○○路│以2萬3000元販 │丙○○販賣第二級│
│  │    (十二)  │下午1時許   │基隆二信合作│賣半兩安非他命│毒品安非他命，處│
│  │        │            │社前        │              │有期徒刑年捌月│
│  │        │            │            │              │。              │
│  │        │            │            │              │未扣案之販賣毒品│
│  │        │            │            │              │所得新臺幣貳萬│
│  │        │            │            │              │仟元，沒收，如全│
│  │        │            │            │              │部或一部不能沒收│
│  │        │            │            │              │時，以其財產抵償│
│  │        │            │            │              │之。            │
│  │        │            │            │              │扣案如附表三所示│
│  │        │            │            │              │之物沒收銷燬或沒│
│  │        │            │            │              │收之。          │
├─┼────┼──────┼──────┼───────┼────────┤
││事實一  │99年1月29日 │基隆市○○路│以1萬5000元販 │丙○○販賣第二級│
│  │      │下午3時19分 │乙○○租屋處│賣不詳數量安非│毒品安非他命，處│
│  │        │許          │樓下        │他命          │有期徒刑年捌月│
│  │        │            │            │              │。              │
│  │        │            │            │              │未扣案之販賣毒品│
│  │        │            │            │              │所得新臺幣壹萬伍│
│  │        │            │            │              │仟元，沒收，如全│
│  │        │            │            │              │部或一部不能沒收│
│  │        │            │            │              │時，以其財產抵償│
│  │        │            │            │              │之。            │
│  │        │            │            │              │扣案如附表三所示│
│  │        │            │            │              │之物沒收銷燬或沒│
│  │        │            │            │              │收之。          │
└─┴────┴──────┴──────┴───────┴────────┘
附表三
┌─┬──────┬───────┬────────┬────────┐
│編│扣案物名稱  │數量或份量    │處分方式        │法律依據        │
│號│            │              │                │                │
├─┼──────┼───────┼────────┼────────┤
││海洛英      │貳包（驗餘含袋│沒收銷毀        │毒品危害防制條例│
│  │            │重計5.71公克）│                │第18條第1項前段 │
│  │            │              │                │                │
├─┼──────┼───────┼────────┼────────┤
││分裝袋      │17只          │沒收            │毒品危害防制條例│
│  │            │              │                │第19條第1項     │
│  │            │              │                │                │
├─┼──────┼───────┼────────┼────────┤
││電子秤      │1臺           │沒收            │毒品危害防制條例│
│  │            │              │                │第19條第1項     │
├─┼──────┼───────┼────────┼────────┤
││塑膠分裝吸管│1支           │沒收            │毒品危害防制條例│
│  │            │              │                │第19條第1項     │
├─┼──────┼───────┼────────┼────────┤
││行動電話暨其│行動電話貳具；│沒收            │毒品危害防制條例│
│  │內置門號為  │晶片卡2枚     │                │第19條第1項     │
│  │0000000000、│              │                │                │
│  │0000000000號│              │                │                │
│  │之SIM卡     │              │                │                │
└─┴──────┴───────┴────────┴────────┘

司法院資訊處製作；財團法人民間司法改革基金會備份。
